<!DOCTYPE html PUBLIC "-//W3C//DTD XHTML 1.0 Transitional//EN" "http://www.w3.org/TR/xhtml1/DTD/xhtml1-transitional.dtd">
<html xmlns="http://www.w3.org/1999/xhtml">
<head>
	<meta http-equiv="Content-Type" content="text/html; charset=iso-8859-1" />
	<title>Ymmärrä suomea</title>
	<style type="text/css" media="all">@import "css/styles.css";</style>
	<script type="text/javascript" src="swfobject.js"></script>
</head>
<body class="font-medium">
	<div id="main-wrapper">
		<div id="topbar"></div>
		<div id="main-menu">
			<table cellspacing="0" cellpadding="0" border="0" class="add-links"><tr>
				<td class="item"><img class="raquo" src="i/raquo.gif" alt="" height="7" width="4" /><a href="/ymmarra/index.php?moduli=sanakirja">Sanakirja</a></td>
				<td class="item"><img class="raquo" src="i/raquo.gif" alt="" height="7" width="4" /><a href="/ymmarra/index.php?moduli=verbit">Verbiluettelo</a></td>
				<td class="item"><img class="raquo" src="i/raquo.gif" alt="" height="7" width="4" /><a href="/ymmarra/index.php?moduli=kielioppi">Kielioppi</a></td>
			</tr></table>
			<table cellspacing="0" cellpadding="0" border="0"><tr>
				<td class="item"><img class="raquo" src="i/raquo.gif" alt="" height="7" width="4" /><a href="/ymmarra/index.php">Etusivu</a></td>
				<td class="item"><img class="raquo" src="i/raquo.gif" alt="" height="7" width="4" /><a href="/ymmarra/index.php?moduli=tekstit">Lukutekstit</a></td>
			</tr></table>
		</div>
		<div id="content">
			<table cellspacing="0" cellpadding="0" border="0" id="content-wrapper"><tr>
				<td>
					<div id="left-menu">
												<div class="header-verb"><span>Verbit</span></div>
						<div class="menu">
								<div class="init"><a href="/ymmarra/index.php?moduli=verbit&kirjain=a">A</a></div>
								<div class="init"><a href="/ymmarra/index.php?moduli=verbit&kirjain=e">E</a></div>
								<div class="init"><a href="/ymmarra/index.php?moduli=verbit&kirjain=h">H</a></div>
								<div class="init"><a href="/ymmarra/index.php?moduli=verbit&kirjain=i">I</a></div>
								<div class="init"><a href="/ymmarra/index.php?moduli=verbit&kirjain=j">J</a></div>
								<div class="init"><a href="/ymmarra/index.php?moduli=verbit&kirjain=k">K</a></div>
								<div class="init"><a href="/ymmarra/index.php?moduli=verbit&kirjain=l">L</a></div>
								<div class="init"><a href="/ymmarra/index.php?moduli=verbit&kirjain=m">M</a></div>
								<div class="init"><a href="/ymmarra/index.php?moduli=verbit&kirjain=n">N</a></div>
								<div class="init"><a href="/ymmarra/index.php?moduli=verbit&kirjain=o">O</a></div>
								<div class="init"><a href="/ymmarra/index.php?moduli=verbit&kirjain=p">P</a></div>
								<div class="init"><a href="/ymmarra/index.php?moduli=verbit&kirjain=r">R</a></div>
								<div class="init"><a href="/ymmarra/index.php?moduli=verbit&kirjain=s">S</a></div>
								<div class="init"><a href="/ymmarra/index.php?moduli=verbit&kirjain=t">T</a></div>
								<div class="init"><a href="/ymmarra/index.php?moduli=verbit&kirjain=u">U</a></div>
								<div class="init"><a href="/ymmarra/index.php?moduli=verbit&kirjain=v">V</a></div>
								<div class="init"><a href="/ymmarra/index.php?moduli=verbit&kirjain=y">Y</a></div>
								<div class="init"><a href="/ymmarra/index.php?moduli=verbit&kirjain=Ä">Ä</a></div>
						</div>					</div>
				</td>
				<td>
					<div id="main-content">
						<div id="path">
							<a href=".">Etusivu</a> &gt; <a href="/ymmarra/index.php?moduli=verbit&kirjain=T">T</a>						</div>
													<h1>TARKASTAA</h1>
						<table cellspacing="0" cellpadding="0" border="0">
							<tr>
								<td colspan="2" style="padding-bottom:10px;"><strong>Aktiivin indikatiivi</strong></td>
							</tr>
							<tr>
								<td><pre>PREESENS                   
minä      tarkastan        
sinä      tarkastat        
hän       tarkastaa        
me        tarkastamme      
te        tarkastatte      
he        tarkastavat      

PASSIIVI
          tarkastetaan     

IMPERFEKTI                 
         tarkastin         
         tarkastit         
         tarkasti          
         tarkastimme       
         tarkastitte       
         tarkastivat       

PASSIIVI
         tarkastettiin     

PERFEKTI
olen     tarkastanut       
olet     tarkastanut       
on       tarkastanut       
olemme   tarkastaneet      
olette   tarkastaneet      
ovat     tarkastaneet      

PASSIIVI
on       tarkastettu       

PLUSKVAMPERFEKTI
olin     tarkastanut       
olit     tarkastanut       
oli      tarkastanut       
olimme   tarkastaneet      
olitte   tarkastaneet      
olivat   tarkastaneet      

PASSIIVI
oli      tarkastettu       
</pre></td>
								<td>&nbsp;&nbsp;&nbsp;</td>
								<td><pre>       KIELTOMUOTO
       en        tarkasta
       et        tarkasta
       ei        tarkasta
       emme      tarkasta
       ette      tarkasta
       eivät     tarkasta


       ei        tarkasteta

   
       en        tarkastanut
       et        tarkastanut
       ei        tarkastanut
       emme      tarkastaneet
       ette      tarkastaneet
       eivät     tarkastaneet


       ei        tarkastettu


       en      ole tarkastanut
       et      ole tarkastanut
       ei      ole tarkastanut
       emme    ole tarkastaneet
       ette    ole tarkastaneet
       eivät   ole tarkastaneet


       ei      ole tarkastettu


       en    ollut  tarkastanut
       et    ollut  tarkastanut
       ei    ollut  tarkastanut
       emme  olleet tarkastaneet
       ette  olleet tarkastaneet
       eivät olleet tarkastaneet


       ei    ollut  tarkastettu
</pre></td>
							</tr>
						</table>
						<table cellspacing="0" cellpadding="0" border="0">
							<tr>
								<td colspan="2" style="padding-bottom:10px;"><strong>Aktiivin konditionaali</strong></td>
							</tr>
							<tr>
								<td><pre>PREESENS
minä     tarkastaisin      
sinä     tarkastaisit      
hän      tarkastaisi       
me       tarkastaisimme    
te       tarkastaisitte    
he       tarkastaisivat    

PASSIIVI
         tarkastettaisiin  

PERFEKTI
olisin   tarkastanut       
olisit   tarkastanut       
olisi    tarkastanut       
olisimme tarkastaneet      
olisitte tarkastaneet      
olisivat tarkastaneet      

PASSIIVI
olisi    tarkastettu       
</pre></td>
								<td>&nbsp;&nbsp;&nbsp;</td>
								<td><pre> 
       en          tarkastaisi
       et          tarkastaisi
       ei          tarkastaisi
       emme        tarkastaisi
       ette        tarkastaisi
       eivät       tarkastaisi


       ei          tarkastettaisi


       en olisi    tarkastanut
       et olisi    tarkastanut
       ei olisi    tarkastanut
       emme olisi  tarkastaneet
       ette olisi  tarkastaneet
       eivät olisi tarkastaneet


       ei olisi    tarkastettu
</pre></td>
							</tr>
						</table>
						<table cellspacing="0" cellpadding="0" border="0">
							<tr>
								<td colspan="2" style="padding-bottom:10px;"><strong>Aktiivin potentiaali</strong></td>
							</tr>
							<tr>
								<td><pre>PREESENS
minä     tarkastanen       
sinä     tarkastanet       
hän      tarkastanee       
me       tarkastanemme     
te       tarkastanette     
he       tarkastanevat     

PASSIIVI
         tarkastettaneen   

PERFEKTI
lienen   tarkastanut       
lienet   tarkastanut       
lienee   tarkastanut       
lienemme tarkastaneet      
lienette tarkastaneet      
lienevät tarkastaneet      

PASSIIVI
lienee   tarkastettu       
</pre></td>
								<td>&nbsp;&nbsp;&nbsp;</td>
								<td><pre> 
       en          tarkastane
       et          tarkastane
       ei          tarkastane
       emme        tarkastane
       ette        tarkastane
       eivät       tarkastane


       ei          tarkastettane


       en    liene tarkastanut
       et    liene tarkastanut
       ei    liene tarkastanut
       emme  liene tarkastaneet 
       ette  liene tarkastaneet
       eivät liene tarkastaneet


       ei    liene tarkastettu
</pre></td>
							</tr>
						</table>
						<table cellspacing="0" cellpadding="0" border="0">
							<tr>
								<td colspan="2" style="padding-bottom:10px;"><strong>Aktiivin imperatiivi</strong></td>
							</tr>
							<tr>
								<td><pre>PREESENS

(sinä)   tarkasta          
(hän)    tarkastakoon      
(me)     tarkastakaamme    
(te)     tarkastakaa       
(he)     tarkastakoot      

PASSIIVI
         tarkastettakoon   

PERFEKTI

ole      tarkastanut       
olkoon   tarkastanut       
olkaamme tarkastaneet      
olkaa    tarkastaneet      
olkoot   tarkastaneet      

PASSIIVI

olkoon   tarkastettu       
</pre></td>
								<td>&nbsp;&nbsp;&nbsp;</td>
								<td><pre> 

       älä         tarkasta
       älköön      tarkastako
       älkäämme    tarkastako
       älkää       tarkastako
       älkööt      tarkastako


       älköön      tarkastettako



       älä ole       tarkastanut
       älköön olko   tarkastanut
       älkäämme olko tarkastaneet
       älkää olko    tarkastaneet
       älkööt olko   tarkastaneet



       älköön olko   tarkastettu
</pre></td>
							</tr>
						</table>
						<table cellspacing="0" cellpadding="0" border="0">
							<tr>
								<td colspan="2" style="padding-bottom:10px;"><strong>Verbin nominaalimuodot</strong></td>
							</tr>
							<tr>
								<td><pre>I INFINITIIVI              

Lyhyempi muoto:            
         tarkastaa         

Pitempi muoto:             
         tarkastaakseni    
         tarkastaaksesi
         tarkastaakseen
         tarkastaaksemme
         tarkastaaksenne
         tarkastaakseen

III  INFINITIIVI           

inessiivi    tarkastamassa 
elatiivi     tarkastamasta 
illatiivi    tarkastamaan  
adessiivi    tarkastamalla
abessiivi    tarkastamatta 
instruktiivi tarkastaman   
                           
Passiivi
instruktiivi tarkastettaman 
                           
                           
</pre></td>
								<td>&nbsp;&nbsp;&nbsp;</td>
								<td><pre> II INFINITIIVI

 inessiivi    tarkastaessa
 instruktiivi tarkastaen

 Passiivi
 inessiivi    tarkastettaessa






    IV INFINITIIVI

    nominatiivi  tarkastaminen
    partitiivi   tarkastamista
     

    I PARTISIIPPI 
    aktiivi      tarkastava
   passiivi     tarkastettava

  II PARTISIIPPI 
   aktiivi      tarkastanut
   passiivi     tarkastettu
</pre></td>
							</tr>
						</table>

					</div>
				</td>
			</tr></table>		</div>
		<div id="footer"><a href="http://www.oph.fi/"><img src="i/oph_logo_ymmarrasuomea.gif" width="157" height="35" alt="OPH" /></a></div>
	</div>
</body>
</html>
